【裁判字號】    99,台上,2445
【裁判日期】    990422
【裁判案由】    違反毒品危害防制條例等罪
【裁判全文】
最高法院刑事判決            九十九年度台上字第二四四五號
上  訴  人  乙○○
            甲○○
上 列一 人
選任辯護人  廖志堯律師
上  訴  人  丙○○  男民國○○年○○月○日生
                    身分證統一編號：Ｚ000000000
                    住台灣省台中縣大里市○○路196巷10號
                    （另案在台灣台中監獄執行中）
選任辯護人  江銘栗律師
上  訴  人  戊○○  男民國○○年○○月○○日生
                    身分證統一編號：Ｚ000000000
                    住台灣省台中縣烏日鄉○○路○段197巷33
                    號
            己○○  男民國○○年○○月○日生
                    身分證統一編號：Ｚ000000000
                    住台灣省台中縣大里市○○里○○路○段
                    306巷1弄2號
                    （另案在台灣台中監獄執行中）
            丁○○  男民國○○年○○月○○日生
                    身分證統一編號：Ｚ000000000
                    住台灣省台中縣大里市○○路209巷8號
                    （另案在台灣台中監獄執行中）
上 列一 人
選任辯護人  張志新律師
上列上訴人等因違反毒品危害防制條例等罪案件，不服台灣高等
法院台中分院中華民國九十八年十二月三十日第二審判決（九十
八年度上訴字第一六五七號，起訴案號：台灣台中地方法院檢察
署九十七年度偵字第一四八八二、一五０一三、一七二一四、一
九四八三號），提起上訴，本院判決如下：
    主  文
上訴駁回。
    理  由
甲、上訴人乙○○部分
查第三審上訴書狀，應敘述上訴之理由，其未敘述者，得於提起
上訴後十日內補提理由書於原審法院，已逾上述期間，而於第三
審法院未判決前仍未提出上訴理由書狀者，第三審法院應以判決
駁回之，刑事訴訟法第三百八十二條第一項、第三百九十五條後
段規定甚明。本件上訴人乙○○因違反毒品危害防制條例等罪案
件，不服原審判決，於民國九十九年一月十二日提起上訴，並未
敘述理由，迄今逾期已久，於本院未判決前仍未提出，依上開規
定，其上訴自非合法，應予駁回。
乙、其他部分（即另上訴人丙○○、己○○、丁○○、戊○○及
甲○○部分）
按刑事訴訟法第三百七十七條規定，上訴於第三審法院，非以判
決違背法令為理由，不得為之。是提起第三審上訴，應以原判決
違背法令為理由，係屬法定要件。如果上訴理由書狀並未依據卷
內訴訟資料，具體指摘原判決不適用何種法則或如何適用不當，
或所指摘原判決違法情事，顯與法律規定得為第三審上訴理由之
違法情形，不相適合時，均應認其上訴為違背法律上之程式，予
以駁回。而證據之取捨及其證明力之判斷與事實之認定，俱屬事
實審法院自由判斷裁量之職權，此項自由判斷職權之行使，倘不
違背客觀存在之經驗法則或論理法則，即難任憑己意，指摘為違
法，資為上訴第三審之適法理由。且法院憑以認定犯罪事實之證
據，並不悉以直接證據為限，即綜合各種直接、間接證據，本於
推理作用，為其認定犯罪事實之基礎，並非法所不許。又所稱應
於審判期日調查之證據，係指與待證事實有重要關係，在客觀上
認為有調查之必要性，為認定事實、適用法律之基礎者而言，如
事實並無不明，自毋庸為無益之調查，亦無證據調查未盡之違法
可言。
一、丙○○、己○○及丁○○擄人勒贖部分
丙○○、己○○相同上訴意旨略為：伊等雖有強押被害人陳泓明
之行為，目的無非設局使陳泓明陷於錯誤，誤認遭伊等綁架而同
意交付海洛因與安非他命作為釋放之代價，其實伊等並無真正勒
索該二種毒品之意思，祇是單純要詐取毒品代價之現金，自不該
當於擄人勒贖之犯罪構成要件。原判決未詳查主觀犯意，已有未
盡證據調查職責之違失，遽行論以擄人勒贖之罪名，更有適用法
則不當之違誤。己○○個人上訴意旨另謂：(一)、丁○○實乃主謀
之人，在原審受命法官調查時，即直言先前係為冀求獲得交保，
而將責任推給己○○虛稱：「是己○○當場鬆綁的」等語，可見
己○○遭受誣攀、陷害，丙○○雖亦在偵查中，供稱陪同丁○○
去與己○○會合云云，當係受丁○○教唆或利益交換而誣攀，原
審不詳加調查，置丁○○所為有利於己○○之供詞於不顧，未說
明不採之理由，卻逕採丙○○所為不利於己○○之陳述，有證據
調查未盡及判決理由欠備之違法。(二)、己○○既在不明就裡情況
下，受邀「助拳」，但不久即心懸所營檳榔攤打烊時間，先行折
返收攤，並向旁攤謝友成購買鹽酥雞充當消夜，原審未傳喚謝友
成查證其情，竟於事實欄記載「丁○○遂依己○○指示，駕駛陳
泓明……（之）自小客車去搭載乙○○……約一小時後，乙○○
、丁○○到場……乙○○遂以陳泓明之……行動電話撥打丁○○
所有之……行動電話求援」，非但不符實情，且詹、林既同在場
，何須電話通聯？殊違常情事理；況其理由欄內，尚將被害人姓
名誤載為「林」泓明，顯然查證未盡，並判決理由矛盾。丁○○
上訴意旨略謂：(一)、無論依乙○○、丙○○或己○○所言，均因
陳泓明販賣毒品之事，滋生嫌怨，為予教訓，乃有本件犯行，卻
無不法所有之存心，尤以據陳泓明之口供，顯示丁○○並無與之
洽談關於毒品交易價額之情，尚且主動放掉陳泓明，原判決竟以
擄人勒贖既遂罪責相繩，自違經驗法則、論理法則。(二)、卷內無
何證據足證丁○○在事後有與陳泓明密切聯繫，以索討所謂之毒
品價金，原判決逕行憑空認定，亦不合卷證資料。(三)、陳泓明既
遭釋回，又未交付任何財物，原判決不依未經取贖而釋放被害人
之規定予以減刑，實有判決不適用法則之違法各云云。惟查：擄
人勒贖罪係屬結合犯之一種，在本質上為妨害自由與強盜之結合
，形式上則為妨害自由和恐嚇取財之結合，均以將被害人置於行
為人實力支配之下，又向被害人或關係人勒索財物，作為犯罪之
客觀構成要件。而無論恐嚇取財或強盜，皆以出於為自己或他人
不法所有之意圖，並以加諸惡害作為要脅，迫使對方屈從為其共
通要件，其中所稱之不法所有意圖，祇須具有不法侵害他人之財
產法益意思為已足，屬行為人內心之主觀構成要件，不應與形諸
於外之客觀構成要件相混淆。是縱然行為人係存設局行詐之心，
即具有不法所有之主觀犯意，倘所遂行之客觀作為，卻非屬和平
手段之詐術，而符合妨害自由及強盜或恐嚇之暴力性方式，自應
論以擄人勒贖罪，並非單純之妨害自由與詐欺罪。原判決關於此
部分，主要係依憑陳泓明迭在警詢、偵查及第一審指訴本欲赴乙
○○之邀宴，卻遭二男子攔住，其中一人持槍抵住頭部，強押上
車，復以束繩綑綁雙手、膠帶矇住眼睛，車行途中，被以搶托毆
打，致右肩挫傷、左足跟、臉頰腫脹，藉口要求分紅，脅迫付出
毒品贖身，乃聯繫乙○○出面，達成向丁○○購進毒品付贖交易
，獲釋翌日起，丁○○不斷追討約定之上揭毒品交易價金，因無
力付款，且不堪其擾，始報警處理之證言；乙○○就該犯行全部
坦承不諱之自白與居於證人身分所供之證言（指稱係由丁○○提
議，目的是要錢）；丁○○坦言參與系爭計畫，並指明開車強押
陳泓明之事，係由丙○○、己○○及楊創明（通緝中）負責；丙
○○直承參與擄人，並指證係楊創明拉槍機威嚇陳泓明、己○○
參與其事，丁○○事後有向陳泓明索討金錢各等語之自白與證言
；陳泓明受傷之照片及診斷證明書；丙○○帶同員警搜出作案空
氣槍二支之搜索、扣押筆錄與扣押物（含經鑑定不具殺傷力之鑑
定書）；相關之行動電話通聯紀錄等證據資料，乃認定丁○○、
丙○○及己○○有如原判決事實欄第二項所載之犯行，因而維持
第一審論丁○○、丙○○、己○○以犯共同擄人勒贖罪刑（丙○
○處有期徒刑七年六月；丁○○、己○○均累犯，分處有期徒刑
八年六月、七年十月）之判決，駁回其三人之第二審上訴。對於
丁○○僅承認有於事後向陳泓明追索金錢；丙○○僅承認參與擄
人；己○○僅承認曾與他人會合，而均矢口否認犯擄人勒贖之重
罪。丁○○所為純因陳泓明先前販售Ｋ他命摻粉，始邀集丙○○
等人給予教訓，事後亦未積極索錢，無不法得財犯意，況已釋放
陳泓明，當獲減刑；丙○○所為純屬設局，欲詐騙陳泓明，使之
交付金錢，應係詐欺，而非勒贖；己○○所為純在不明就裡情況
下，應邀幫忙，雖與其他諸人會合，嗣即中途先行離去，此後之
事悉未參與，自不應共同負責各云云之辯解，如何皆為飾卸之詞
，不足採信，咸依卷內訴訟資料詳加指駁、說明。並指出其等諸
人分工協力，參與犯罪構成要件行為之實行，相互補充共同完成
犯罪計畫，具有犯意聯絡、行為分擔，對於全部犯行應共同負責
，成立共同正犯；己○○請求傳證謝友成一節，因其參與部分犯
罪構成要件以內之行為（負責開車，強載陳泓明至僻靜地點），
業經丁○○、丙○○供證綦詳，事證已明，毋庸贅查；陳泓明係
談妥贖放條件始獲釋，事後並遭追索，不符合自動終止勒贖而放
人，得受減刑之規定。所為之事實認定及得心證理由，俱有各項
直接、間接證據在案可稽，自形式上觀察，並不違背客觀存在之
經驗法則、論理法則，法律適用亦無不合。此部分上訴意旨置原
判決已明白論斷之事項於不顧，就屬原審採證認事職權之適法行
使，任憑己意，妄指為違法，且猶執陳詞，仍為單純之事實爭議
，或就純為行文之顯然錯誤或不關宏旨之細節予以挑剔，不能認
為適法之第三審上訴理由。依上說明，應認其三人就此部分之上
訴均為違背法律上之程式，予以駁回。
二、丁○○販賣第二級毒品部分
上訴意旨略稱：(一)、原判決採用證人郭益銘在審判外之警詢筆錄
，作為認定丁○○販賣第二級毒品甲基安非他命給郭益銘之依據
，因郭益銘未經丁○○予以詰問，實有違法採證之情形。(二)、丁
○○在警詢時，既供出毒品來自於乙○○，警員朴旋鳴亦證實無
訛；丁○○尚就販售毒品給梁志峰部分之犯行，在偵、審中自白
、認罪，原判決竟不依毒品危害防制條例第十七條第一項、第二
項規定予以減刑，復不說明理由，顯然理由欠備，並有判決不適
用法則之違法。(三)、另證人葛俊賢、戊○○在第一審中，一致供
明戊○○雖打電話給丁○○，但非自丁○○之手取得毒品，且戊
○○退還葛俊賢新台幣（下同）二千元等語，原審就此有利於丁
○○之證據未加採納，猶認定丁○○販賣毒品給合資購買毒品之
葛俊賢、戊○○，當有認事用法不符合卷證資料之證據上理由矛
盾之違誤云云。惟查：(一)、被告以外之人於審判中因所在不明，
而無法傳喚或傳喚不到者，其於司法警察調查中所為之陳述，經
證明具有可信之特別情況，且為證明犯罪事證之存否所必要者，
得為證據，觀諸刑事訴訟法第一百五十九條之三第三款規定甚明
，屬傳聞證據禁止之例外，倘符合上揭規定要件，即具有證據能
力。原判決於其理由壹－一內，敘明在警詢時指訴向丁○○購買
甲基安非他命（遭警監聽，製成洽購毒品譯文）之郭益銘，於歷
審中，先後傳、拘無著，且無在押、在監情形，有其人之基本資
料、送達證書、拘提報告及在監在押全國紀錄可徵，衡諸郭益銘
與丁○○素無仇怨，當不致誣陷，而據卷證以觀，未見有不正取
供情形，應屬自由意識下之陳述，復離案發時間較近，記憶鮮明
，乏人情干擾，具可信之特別情況，又為證明丁○○犯罪事實存
在所必要，堪認屬適格證據。經核於法並無不合。(二)、原審採納
戊○○、葛俊賢在偵查中一致指證合資四千元，由戊○○打電話
向綽號「黑面」之丁○○購買甲基安非他命，幾經轉地，終依丁
○○之指示，取得一小包甲基安非他命之證言，並以扣案之行動
電話憑為佐證，對於丁○○否認犯罪，數異其詞，在第一審辯稱
伊純依綽號「小胖」者之指示，轉告戊○○去指定地點取貨，自
己未經手毒品；在原審改稱祇向戊○○拿取二千元，代向他人購
買毒品，但未親手交付各云云之辯解，如何係飾卸之詞，與戊○
○翻稱祇付二千元一節，係附和迴護之語，均無可採。核屬事實
審法院採證認事職權之適法行使。(三)、毒品危害防制條例第十七
條第一項關於供出毒品來源，因而查獲其他正犯或共犯，減輕或
免除其刑之規定，立法意旨係為鼓勵毒品下游者舉發其上游供應
者，以擴大查緝績效，達致從根源遏阻、禁絕之目的；倘該上游
供應人已經先遭查緝人員鎖定，縱然下游之人供出線索，或所舉
發者僅屬平行之共同正犯而非上、下游關係者，即不合上揭立法
趣旨，無該寬典適用餘地。又同條第二項關於在偵查及審判中均
自白，減輕其刑之規定，係為鼓勵行為人勇於認錯，不為無益之
爭辯，簡省司法資源合理利用而設計，但以偵、審之各階段均自
白為要件，若其中一次訊問否認犯罪，即不該當。原判決理由
－八內，已說明警方因依法實施通訊監察，早已得悉乙○○販賣
第一級及第二級毒品，縱然丁○○在警詢時，供出毒品來源取自
乙○○，但係因供承「施用」毒品而陳述，並非「參與或自行販
賣」毒品而舉發，經朴旋鳴警員證述綦詳（且有通訊監察書暨紀
錄譯文可參），況丁○○所坦言者，乃「代購」毒品，非自己販
售而有上游供應人（尤以其中原判決事實欄第四項(三)部分，乙○
○為與丁○○平行之共同正犯，不具上、下游關係），無從依上
揭條例第十七條第一項給予寬典適用。至丁○○在第一審時，並
不承認有販賣甲基安非他命給梁志峰，而係辯以「沒有賺取差價
」，縱在偵查及原審自白販賣，已不符合前揭同條第二項寬典適
用要件，原審未予減刑，核無違誤。此部分上訴意旨，即非確實
依據卷內訴訟資料而為指摘。依上說明，應認丁○○之上訴為違
背法律上之程式，予以駁回。
三、丙○○販賣第二級毒品部分
上訴意旨略為：丙○○雖在警詢時，坦承販賣甲基安非他命給丁
○○，完成交易云云，但在偵查中，已指陳警詢所供不實，參諸
丁○○所供：記得和丙○○交易祇有一次，後來價格談不攏等語
，及監聽譯文顯示確實僅有洽購，而未成交，反而嗣後變為「丙
○○要請丁○○代購毒品」，原判決仍憑該不實之自白，逕認丙
○○販賣第二級毒品既遂，自有判決理由矛盾「及未備」之違誤
。惟查：原判決乃係依憑丙○○在警詢時，直承：監聽譯文中所
載之「半個」，係指「半錢（一．八五公克），價錢一萬元之甲
基安非他命交易」，交易地點在台中市區路旁，有完成交易之自
白；丁○○供稱：上揭行動電話監聽內容，係伊打電話給丙○○
要購買（甲基）安非他命，後來有在約定之地方見過，丙○○說
價格一萬元等語之證言；扣案之行動電話；參諸該監聽譯文顯示
九十七年六月六日十五時一分六秒，丁○○向丙○○求購「半個
」，丙○○表示貨量不足；十六時十八分五十四秒，丁○○詢以
貨量是否湊足？並要求當一回事處理，丙○○回說「好啦！」；
十八時五十五分五十四秒，丙○○電詢丁○○人在何處，丁○○
告知地點，丙○○即說「好啦！」，足見雙方達成協議，前往約
定地點交易，再衡諸其等既有電話通聯之便利，若未事先談好價
格，豈會甘冒風險，攜帶量已非微之毒品外出，徒然浪費寶貴時
間之常情，乃認定交易已經完成，丁○○翻稱尚未完成，當屬迴
護之詞，因而撤銷第一審關於此部分之科刑判決，改判仍論丙○
○以販賣第二級毒品罪（依刑法第五十九條減輕其刑，處有期徒
刑四年六月）。對於丙○○僅承認有電話聯絡，而矢口否認犯罪
，所為後來價格談不攏，又調不到毒品，沒有成交之辯解，如何
係飾卸之詞，不足採信，亦依卷內訴訟資料詳加指駁、說明。並
指明上揭同日二十時四十三分二十秒，固有關於二人間討論某物
交易之通話監聽譯文，但係先由丙○○表示委請丁○○尋覓某物
，復再電表示欲行中止，並非丁○○向丙○○央託代覓毒品，又
停止遂行，足見二事不同，不能憑為有利於丙○○認定之依據。
所為之事實認定及得心證理由，俱有各項證據資料在案可稽，自
形式上觀察，並不違背客觀存在之經驗法則、論理法則。此部分
上訴意旨置原判決已明白論斷之事項於不顧，就屬原審採證認事
職權之適法行使，任意指摘為違法，且猶執陳詞，為單純之事實
爭論，不能認為適法之第三審上訴理由。依上說明，應認其上訴
為不合法律上之程式，予以駁回。
四、戊○○販賣第二級毒品部分
上訴意旨略謂：葛俊賢在警詢時，係稱向綽號「阿民」之人購買
毒品安非他命一小包一千元；在偵查中改稱原想向戊○○買毒品
，但他沒貨，乃合資四千元他購；在審判中再翻稱交給戊○○一
千元，沒有拿到毒品，嗣復另稱有拿到各云云，足見所供先後不
一，如何可信？原審竟仍採納，自非適法云云。惟查：證人之陳
述雖先後不一，如其基本事實之供述並無不同，審理事實之法院
仍得依調查所得之各項證據予以斟酌、綜合判斷，定其取捨，非
謂其中一有不符，即應全部不予採信。葛俊賢自警詢、偵查迄第
一審審理中，迭稱以一千元之代價，向戊○○購得一小包甲基安
非他命，雖一度在第一審審理時，因戊○○之辯護人進行主詰問
之初，對於「曾經有跟戊○○拿過或是買過甲基安非他命？」之
提問，答以「沒有」，嗣經提示其警詢所為毒品交易之筆錄後，
又稱：「那次不能算是我購買的，因為那是他（按指戊○○）拿
甲基安非他命給我之後，又要向我借一千元，警察說這樣就算是
我拿錢跟他購買……」；迨檢察官進行覆主詰問時，復直言警察
未刑求逼供，伊確實有拿一千元給戊○○，而戊○○則交付伊甲
基安非他命；審判長為補充訊問時，更詳言：警詢筆錄係出於任
意性陳述，伊與戊○○接洽毒品交易，「只有他（按指戊○○）
一人來」，「沒有其他人」各等語，衡諸戊○○直稱二人熟識，
無何恩怨之情，自可排除葛俊賢誤指或構陷之虞，況戊○○或以
「當天」未交付毒品，或稱是「合資外購」，或謂為「無償轉讓
」，或言：「當天我身上也沒有毒品，所以也沒有拿毒品給他（
按指葛俊賢），可是我有向他借錢，他有打電話給我，請我幫他
調毒品，我就打電話給……丁○○」各云云置辯，皆意在避重就
輕，卻無全盤否認，有各該筆錄存卷可考，原審綜合判斷結果，
認為葛俊賢關於向戊○○購買甲基安非他命之基本社會事實陳述
，堪信為真，予以採納，既屬採證認事職權之適法行使，戊○○
上訴意旨徒憑己意，妄認違法，不能認為已具備合法上訴第三審
之形式要件。依上說明，其上訴應認不合法律上之程式，予以駁
回。
五、甲○○販賣第一級及第二級毒品部分
上訴意旨略稱：(一)、乙○○及購買第一級毒品之陳正興在警詢時
之供述，就甲○○而言，當屬被告以外之人之審判外陳述，原判
決未詳細說明此二傳聞證據如何具有證據能力，已有判決理由不
備之違失，且關於陳正興之警詢筆錄，甲○○在原審審理中，已
表示「『藍世傑』講的不實在」，「似」非未爭議其證據適格，
原判決竟認為無爭議，實與卷證資料不符，自有證據上理由矛盾
之違誤。(二)、甲○○身上既未被搜獲任何毒品或犯罪工具，縱有
行動電話手機，仍乏通聯紀錄，原審僅憑相關人員之供述，在無
其他積極補強證據情況下，逕行認定甲○○犯罪，非無採證違法
及未盡證據調查職責之違法；尤以既論以數罪併罰，然各獨立之
犯罪事實認定，無論時間、地點、交易過程、行為人間如何犯意
聯絡、行為分擔等項，均甚籠統，難認適法。(三)、扣案之甲基安
非他命，既已於九十七年六月十九日經警查獲，原判決仍於同年
、月底之犯行中，諭知沒收，「似」有矛盾；其餘之藥鏟、分裝
袋與電子秤等物，究竟如何為犯罪工具？原判決未加說明，遽行
宣告沒收，亦有理由未備之違失云云。惟查：原判決主要係依憑
甲○○坦言：確因依乙○○之指示，欲取出毒品，竟當場遇警搜
索，查扣諸多證物之部分自白；乙○○直陳確與甲○○及少年梁
○○、莊○○（綽號分別為「阿弟」、「阿明」；基本資料詳卷
；為十四歲以上未滿十八歲之人；由少年法庭另案審理）對外販
賣第一級、第二級毒品；陳正興（證據適格無何爭議）和另買方
藍○○（基本資料詳卷，亦由少年法庭另案處理）分別指述撥打
「阿欽」（即乙○○）之行動電話，表示欲購買毒品，甲○○或
梁○○、莊○○接聽後，旋送貨並收款各等語之證言；查扣之甲
基安非他命一包（驗餘二三．六二公克）、磅秤一個、夾鏈袋四
包、行動電話三支（以上各物搜索時，甲○○適在現場）、甲基
安非他命三包（分別驗餘０．０四；二九．七八；０．０四四七
公克）、藥鏟八支、分裝袋六包、電子秤一台；參諸甲○○直承
與藍○○熟識，藍○○並同為乙○○之手下，替乙○○擔任俗稱
「交通」之運送毒品給購買者角色，當不致誤指及構陷甲○○之
情況證據資料，乃認定甲○○有原判決事實欄三－(一)－、及
三－(三)－所載之犯行，因而撤銷第一審關於甲○○部分之科刑
判決，改判適用較有利之行為時毒品危害防制條例，仍論甲○○
以共同販賣第二級毒品（累犯）六罪（均依刑法第五十九條減輕
其刑，各處有期徒刑四年二月）及成年人與少年共同販賣第一級
毒品（累犯）十罪（亦依刑法第五十九條減輕其刑，各處有期徒
刑十五年六月；以上十六罪合併應執行有期徒刑十八年）。對於
甲○○空言否認犯罪，說明係卸責之詞，不足採信。復指出陳正
興撥打電話洽購毒品，係由甲○○、莊○○、梁○○輪流接聽乙
○○之行動電話及送貨，彼此間自具共同犯罪之意思聯絡與行為
分擔，應成立共同正犯。所為之事實認定及得心證理由，俱有卷
內各項證據資料可稽，自形式上觀察，並不違背經驗法則或論理
法則，且係綜合上揭各直接、間接證據而為判斷，除有供述證據
外，亦有非供述證據，互相印證參佐，事實堪認明確。上訴意旨
置原判決已明白論斷之事項於不顧，或就屬原審採證認事職權之
適法行使，任憑己意指摘為違法，且猶為單純之事實爭執，或就
無關宏旨之枝節或顯然誤載而不影響於判決本旨之事項予以爭議
，或非確實依據卷內訴訟資料指摘，均不能認為適法之第三審上
訴理由。依上說明，應認其上訴為違背法律上之程式，予以駁回
。
據上論結，應依刑事訴訟法第三百九十五條，判決如主文。
中    華    民    國  九十九  年    四    月  二十二  日
                      最高法院刑事第十庭
                          審判長法官  花  滿  堂
                                法官  黃  正  興
                                法官  陳  東  誥
                                法官  林  錦  芳
                                法官  洪  昌  宏
本件正本證明與原本無異
                                      書  記  官
中    華    民    國  九十九  年    四    月  二十六  日
                                                      Ｅ

司法院資訊處製作；財團法人民間司法改革基金會備份。
